臺灣高等法院民事裁定　　　　　　　　　 96年度抗字第591號
抗　告　人　乙○○
抗告人與相對人甲○○間，因拍賣抵押物強制執行事件，聲明異
議及聲請停止執行，對於中華民國96年 3月26日臺灣臺北地方法
院95年度執字第 62479號所為裁定，提起抗告，本院裁定如下：
    主  文
抗告駁回。
抗告程序費用由抗告人負擔。
    理  由
一、抗告人於原法院聲請、及異議之意旨略以：原法院95年度執
    字第 62479號抗告人與相對人間拍賣抵押物強制執行事件中
    ，相對人即債權人甲○○與第三人陳志棟通謀，將本件拍賣
    標的即臺北市○○區○○段1小段319地號土地，設定抵押權
    予第三人國泰世華商業銀行股份有限公司（以下稱國泰世華
    銀行），由陳志棟向國泰世華銀行借款、相對人甲○○為連
    帶保證人，再由陳志棟將本件拍賣標的及同址 321地號土地
    一併賣予第三人席中珍；嗣後席中珍將本件拍賣標的信託予
    抗告人乙○○。惟陳志棟顯有資金卻表示無力清償，而由債
    權人甲○○代為清償債務並受讓國泰世華銀行之債權及抵押
    權，進而聲請拍賣已出售予席中珍之本件拍賣標的，其違反
    誠信原則，濫用權利，企圖損害抗告人及第三人席中珍之權
    利，依民法第 148條之規定應不生行使權利效果；且為避免
    造成抗告人無法彌補之損害，為此，聲明異議並為停止本件
    強制執行程序之裁定等語。
二、按：「強制執行依抵押權人或質權人，為拍賣抵押物或質物
    之聲請，經法院為許可強制執行裁定之執行名義為之。」、
    「當事人或利害關係人，對於執行法院強制執行之命令，或
    對於執行法官、書記官、執達員實施強制執行之方法，強制
    執行時應遵守之程序，或其他侵害利益之情事，得於強制執
    行程序終結前，為聲請或聲明異議。但強制執行不因而停止
    。」、「強制執行程序開始後，除法律另有規定外，不停止
    執行。有回復原狀之聲請，或提起再審或異議之訴，或對於
    和解為繼續審判之請求，或提起宣告調解無效之訴、撤銷調
    解之訴，或對於許可強制執行之裁定提起抗告時，法院因必
    要情形或依聲請定相當並確實之擔保，得為停止強制執行之
    裁定。」強制執行法第4條第1項第5款、第12條第1項、第18
    條分別定有明文。又：最高法院79年度臺抗字第326號、310
    號、75年度臺抗字第 186號亦分別著有：「執行法院辦理民
    事強制執行事務，專司實現私法上請求權之程序，至私法上
    請求權之存否，則應由民事法院依民事訴訟程序確定之。故
    在強制執行程序中，如涉及私權之爭執，而其權義關係未盡
    明確時，應由當事人另依民事訴訟程序謀求解決，不生聲明
    異議問題。」、「執行法院專司民事強制執行事務，對於私
    權之爭執，並無審認之權限。故在強制執行程序中，如涉及
    私權之爭執，而其權益關係未盡明確時，應由當事人另依民
    事訴訟程序謀求救濟，要非強制執行法第12條第 1項聲明異
    議所能解決。」、「民事執行法院係辦理民事強制執行事務
     (強制執行法第1條參照)，專司實現私權之程序，至私權之
    確定，則應依民事訴訟程序為之，故在強制執行程序中，如
    涉及私權之爭執，而其權益關係未盡明確時，應由當事人另
    依民事訴訟程序尋求解決，不生聲明異議問題。」之裁判意
    旨、及18年度抗字第 218號：「判決一經確定即發生執行之
    效力，除有其他正當原因 (如聲請再審經該管法院認有必要
    情形之類 )外，不得率准停止執行。」之判例意旨，足資參
    照。經查：
(一)本件抗告人於原法院之聲請、及異議意旨，均涉及私權之爭
    執，原執行法院無審認之權限，依前揭最高法院裁判意旨，
    應由抗告人另依民事訴訟程序謀求救濟，不生聲明異議問題
    ，其聲明異議，於法自有未合。
(二)查原執行法院係依據強制執行法第4條第1項第 5款之規定，
    開始本件之強制執行，除有同法第18條第 1項所規定之法律
    另有規定、及同條第 2項所定之正當原因外，依同法第18條
    之規定、及最高法院18年度抗字第 218號判例意旨，不得率
    准停止執行；抗告人之聲請意旨，並未就其聲請停止執行之
    法律依據，及有強制執行法第18條第 2項所定之正當原因，
    予以釋明，逕自聲請停止執行，參照強制執行法第18條第 1
    項規定、最高法院18年度抗字第 218號判例意旨，其聲請停
    止執行，自屬無據，不應准許。
三、從而，原法院裁定駁回其異議之聲明、及其聲請，經核於法
    尚無違誤，抗告意旨仍持陳詞，任意指摘原法院裁定不當，
    求予廢棄，為無理由，應予駁回。
據上論結，本件抗告為無理由，爰裁定如主文。
中　　華　　民　　國　　96　　年　　4　 　月　　30　　日
                    民事第五庭
                        審判長法　官　林丁寶
　　　　　　　　　　　　　　  法　官  蔡芳齡
                              法  官  陳博享
正本係照原本作成。
本裁定除以適用法規顯有錯誤為理由，並經本院許可外，不得再
抗告。如提起再抗告，應於收受後10日內委任律師為訴訟代理人
向本院提出再抗告狀。並繳納再抗告費新台幣１千元。
中　　華　　民　　國　　96　　年　　5 　　月　　1 　　日
　　　　　　　　　　　　　　　書記官　鄭靜如
